【裁判字號】    99,易,1837
【裁判日期】    990929
【裁判案由】    贓物等
【裁判全文】
臺灣高雄地方法院刑事判決              99年度易字第1837號
公  訴  人  臺灣高雄地方法院檢察署檢察官
被      告  甲○○
上列被告因竊盜案件，經檢察官提起公訴（99年度偵字第2106號
），嗣因被告於本院準備程序中就被訴事實為有罪之陳述，本院
告知被告簡式審判程序之旨，並聽取當事人之意見後，由本院合
議庭裁定改由受命法官獨任依簡式審判程序進行，判決如下：
    主  文
甲○○犯攜帶兇器踰越安全設備竊盜罪，累犯，處有期徒刑玖月
；又犯竊盜罪，累犯，處有期徒刑參月；又犯竊盜罪，累犯，處
有期徒刑肆月；又犯竊盜罪，累犯，處有期徒刑陸月；又犯竊盜
罪，累犯，處有期徒刑參月。應執行有期徒刑壹年捌月。
    事  實
一、甲○○前因違反毒品危害防制條例、竊盜等案件，分別經本
    院以95年度訴字第4577號、96年度簡字第3375號判決各判處
    有期徒刑11月、6 月確定；復因犯竊盜等罪，經本院以96年
    度簡字第572 號判決各判處有期徒刑4 月、3 月，應執行有
    期徒刑6 月確定，上開各罪嗣經本院以96年度聲減字第6859
    號裁定減刑並定應執行刑有期徒刑11月15日，而於民國97年
    11月16日縮刑期滿執行完畢。詎甲○○仍不知悔改，竟意圖
    為自己不法之所有，而分別為下列行為：
(一)基於攜帶兇器、踰越安全設備竊盜之犯意，於98年10月8 日
    凌晨4 、5 時許（起訴書記載為6 時許，經檢察官當庭更正
    ），騎乘車牌號碼不詳之機車，同時攜帶其所有之客觀上可
    供兇器使用之扳手1 支（未扣案），前往丙○○位於高雄縣
    林園鄉○○路某產業道路旁之農舍，並踰越該無人居住或看
    守之農舍窗戶之方式進入內部，而以上開扳手竊取丙○○所
    有之白鐵製大門2 扇（價值合計新臺幣〈下同〉12,000元)
    ，得手後，隨即將該2 扇大門置於機車腳踏板上載往涂賢所
    經營、址設高雄市小港區○○○路86號之資源回收廠以1,70
    0 元之價格變賣（涂賢本次以及以下所涉各次故買贓物罪嫌
    ，均由本院另行審結）。
(二)於98年10月中旬某日凌晨4 、5 時許（起訴書記載為6 時許
    ，經檢察官當庭更正），騎乘上開機車行經高雄市小港區○○○路29之1 號旁無人居住或看守之倉庫前，見有機可乘，
    即基於竊盜之犯意，徒手竊取丁○○○所有、放置於該倉庫
    內之白鐵製樓梯1 具（價值600 元），得手後，隨即將該樓
    梯置於機車腳踏板上載往上開資源回收場以500 元之價格變
    賣。
(三)又於98年10月中旬某日凌晨4 、5 時許（起訴書記載為5 時
    許，經檢察官當庭更正），騎乘上開機車行經高雄縣林園鄉
    ○○路22之6 號時，見乙○○所有之白鐵製燒烤桶子1 個（
    價值4,000 元）置於該址騎樓處，即基於竊盜之犯意，以徒
    手方式竊取該燒烤桶子得手；嗣於同日6 時許，其騎乘上開
    機車行經高雄縣林園鄉○○路10之5 號前，見戊○○所有之
    白鐵製拉車1 台（價值22,000元）置於該處，竟另行起意，
    基於竊盜之犯意，以將該台拉車綑綁於上開機車後方拖行之
    方式竊取該台拉車得手；其竊得該台拉車後，旋又發現己○○所有之白鐵製鐵盆金爐1 個（價值500 元）放置於上開中
    港路8 之4 號之騎樓處，再基於竊盜之犯意，以徒手方式竊
    取該鐵盆金爐得手，並將該鐵盆金爐連同上開燒烤桶子裝載
    於上開拉車上，一併拖往上開資源回收場各以300 元、1,50
    0 元、1,700 元之價格變賣。嗣經警循線於98年11月20日，
    在上址資源回收廠內查獲，並扣得上開白鐵製燒烤桶子，而
    知上情。
二、案經戊○○訴由高雄市政府警察局三民第一分局報請臺灣高
    雄地方法院檢察署檢察官偵查起訴。
    理  由
一、本件被告甲○○等所犯並非死刑、無期徒刑、最輕本刑為3
    年以上有徒刑之罪或高等法院管轄第一審案件，而其於準備
    程序進行中，被告先就被訴事實為有罪之陳述，經法官告知
    簡式審判程序之旨，並聽取公訴人及被告之意見後，本院認
    適宜改依簡式審判程序進行，爰依刑事訴訟法第273 條之1
    第1 項、第284 條之1 規定，由本院合議庭以裁定由受命法
    官獨任進行簡式審判程序，合先敘明。
二、上揭事實，業據被告甲○○於本院審理時坦承不諱，核與告
    訴人戊○○及被害人丙○○、丁○○○、乙○○、己○○各
    於警詢時之指述大致相符（見警卷第13至22頁），另有高雄
    市政府警察局三民第一分局扣押筆錄、扣押物品目錄表、贓
    物認領保管單1 紙、上開資源回收場、扣案物品及犯罪地點
    照片共14張在卷可查（見警卷第25至27、33至41頁），足認
    被告之任意性自白與事實相符，應堪採信。綜上，本案事證
    明確，被告犯行堪以認定，應依法論科。
三、按刑法第321 條第1 項第3 款之攜帶兇器竊盜罪，係以行為
    人攜帶兇器竊盜為其加重條件，此所謂兇器，其種類並無限
    制，凡客觀上足對人之生命、身體、安全構成威脅，具有危
    險性之兇器均屬之，且祇須行竊時攜帶此種具有危險性之兇
    器為已足，並不以攜帶之初有行兇之意圖為必要（最高法院
    79年台上字第5253號判例意旨參照）。本件被告於犯罪事實
    欄一(一)所示時、地行竊時所攜帶之扳手1 支，屬金屬製堅
    硬工具，依其性質，客觀上為足以殺傷人生命、身體之器械
    ，顯為具有危險性之兇器無誤。是核被告所為，係犯刑法第
    320 條第1 項之竊盜罪，共4 罪，以及同法第321 條第1 項
    第3 款、第2 款之攜帶兇器踰越安全設備竊盜罪。被告所犯
    上開5 罪，犯意各別，行為互異，應予分論併罰。另被告有
    事實欄所載之前科及執行紀錄，有臺灣高等法院被告前案紀
    錄表1 份在卷可稽，其受有期徒刑之執行完畢後，5 年以內
    故意再犯本件有期徒刑以上之5 罪，均為累犯，應依刑法第
    47條第1 項規定，各加重其刑。爰審酌被告不思努力工作以
    賺取所需，為貪圖不法利益，竟分別於上揭時、地竊取上開
    物品，所為實不足取，復審酌被告之犯罪手段、國中肄業之
    教育程度、經濟及家庭生活狀況、犯後坦承犯行，以及其所
    竊取之上開白鐵製燒烤桶子已由乙○○領回，有贓物認領保
    管單1 紙可查，其餘竊得物品則遭被告變賣換取現金花用等
    一切具體情狀，各量處如主文所示之刑，並定其應執行之刑
    ，以資懲儆。至於供被告犯罪所用之扳手1 支，固係被告所
    有，業據被告供承在卷，惟該支扳手未經扣案，為免日後執
    行困難，經本院裁量後，認不予宣告沒收為宜，附此敘明。
據上論斷，應依刑事訴訟法第273 條之1 第1 項、第299 條第1
項前段，刑法第320 條第1 項、第321 條第1 項第2 款、第3 款
、第47條第1 項、第51條第5 款，刑法施行法第1 條之1 第1 項
、第2 項前段，判決如主文。
本案經檢察官張雅婷到庭執行職務。
中    華    民    國    99    年    9     月    29    日
                    刑事第十八庭  法  官  陳芸珮
以上正本證明與原本無異。
如不服本判決應於收受送達後10日內向本院提出上訴書狀，並應
敘述具體理由；如未敘述上訴理由者，應於上訴期間屆滿後20日
內向本院補提理由書（均須按他造當事人之人數附繕本）「切勿
逕送上級法院」。
中    華    民    國    99    年    9     月    30    日
                                  書記官  蔡淑貞
附錄本案論罪科刑法條：
中華民國刑法第320條第1項：
意圖為自己或第三人不法之所有，而竊取他人之動產者，為竊盜
罪，處5 年以下有期徒刑、拘役或5 百元以下罰金。
中華民國刑法第321條第1項第2款、第3款：
犯竊盜罪而有左列情形之一者，處6 月以上、5 年以下有期徒刑
：
二、毀越門扇、牆垣或其他安全設備而犯之者。
三、攜帶兇器而犯之者。

司法院資訊處製作；財團法人民間司法改革基金會備份。
